CRISTINA RESTOY MORENO



NOMBRE: CRISTINA RESTOY MORENO FECHA NACIMIENTO: 19/10/1993



AVDA. ALMOGÁVARES (CÓRDOBA)



662469299



crisrestoy@gmail.com

PERFIL

Auxiliar de enfermería titulada con más de un año de experiencia en el cuidado, atención e higiene a personas dependientes. Esmero y buena capacitación técnica en sus funciones. Disposición para hacer lo necesario para velar por la comodidad de los residentes.

- ✓ CAPACIDAD ORGANIZATIVA
- ✓ VOCACIÓN DE AYUDA A PERSONAS DEPENDIENTES
- ✓ LEALTAD
- ✓ TRABAJO EN EQUIPO
- ✓ ADAPTACIÓN AL CAMBIO

FORMACIÓN ACADÉMICA

2010-2011

CICLO FORMATIVO DE GRADO MEDIO DE AUXILIAR DE ENFERMERÍA

I. E. S. La Inmaculada (Córdoba)

PRÁCTICAS EN HOSPITAL REINA SOFÍA

EXPERIENCIA LABORAL

2016-2017 (8 MESES)

CUIDADO DE ANCIANA Y MUJER CON DISCAPACIDAD A DOMICILIO (Córdoba capital) 2015-2016 (1 AÑO Y 2 MESES)

RESIDENCIA EL SALVADOR Pedroche (Córdoba)

FORMACIÓN COMPLEMENTARIA

CURSOS REALIZADOS DE ENERO-MARZO DE 2021:

- → ATENCIÓN SANITARIA EN EL PROCESO DE DONACIÓN DE ÓRGANOS Y TRASPLANTE DE ÓRGANOS
- → BIOÉTICA DE LA PROFESIÓN SANITARIA
- ightarrow LOS Profesionales de la Salud en Situaciones de Duelo